【裁判字號】    92,訴緝,61
【裁判日期】    920902
【裁判案由】    妨害自由
【裁判全文】
臺灣臺南地方法院刑事判決                          九十二年度訴緝字第六一號
    公  訴  人  臺灣台南地方法院檢察署檢察官
    被      告  甲○○
右列被告因妨害自由案件，經檢察官提起公訴 (九十一年度營偵字第四三六、五三四
號）本院判決如左：
    主  文
甲○○共同以私行拘禁之方法，剝奪人之行動自由，處拘役肆拾日，如易科罰金，以
參佰元折算壹日。
    事  實
一、黃時暉與張雅玲（二人均另行審結）原為夫妻關係，並育有一子，張雅玲與乙○
    ○原為同居之男女朋友關係，張雅玲與乙○○分手後，乙○○仍常打電話與之連
    絡，令張雅玲頗為不悅，而張雅玲之前夫黃時暉亦曾與乙○○發生口角，對之心
    有不滿。黃時暉於民國九十一年三月二十三日晚間七時三十分許，在其居住之台
    南縣新營市長榮體育場內，得知乙○○打電話約當時在黃時暉家中探視小孩之前
    妻張雅玲外出逛夜市，即欲教訓乙○○，遂與張雅玲及在場之友人陳柏鋒（業已
    審結）三人共同基於妨害自由、傷害之犯意連絡，由張雅玲在電話中約乙○○前
    來體育場，當乙○○到達體育場東側大門外，以電話詢問張雅玲所在時，張雅玲
    乃向乙○○誆稱：體育場內太暗，不敢出來，要乙○○入內帶伊出來等語。乙○
    ○不疑有他，遂進入體育場內，黃時暉乃以其所有之手銬銬住乙○○之左手，並
    強拉乙○○至體育場廁所內，將手銬另一邊銬在廁所小便池下之鐵管，私行拘禁
    乙○○，剝奪其行動自由，再由黃時暉、陳柏鋒輪流持置於地上之木棍毆打乙○
    ○（張雅玲則在一旁觀看並偶而至廁所外把風），乙○○因而受有頭撕裂傷三公
    分、左上背皮下瘀血七乘以二平方公分等傷害，黃時暉並拿起乙○○所攜帶之手
    機將之丟向乙○○，因乙○○閃躲，手機乃撞牆而毀損，其內之SIM晶片卡遂掉
    落在地上。
    嗣陳柏鋒又至雜物堆取出黃時暉所有之西瓜刀壹把，由黃時暉、陳柏鋒輪流持該
    西瓜刀，以強暴、脅迫之方法威嚇乙○○，要其簽立本票，並恐嚇要以西瓜刀砍
    伊，致生危害乙○○之安全，張雅玲則在一旁觀看並把風，乙○○乃心生畏懼而
    在黃時暉預先準備之本票七張上簽名，乙○○在本票七張上簽名後，黃時暉、陳
    柏鋒繼之要乙○○脫光身上衣物，陳柏鋒則持西瓜刀站在一旁，黃時暉拿出預藏
    之照相機，對乙○○拍攝裸照二張，並對乙○○揚言不可報警，否則將公開其裸
    照，以此強暴、脅迫之方法，使乙○○行無義務之事。張雅玲嗣後於當日十一時
    許，先行離開前往當時男友甲○○位於台南縣柳營鄉旭山村九號住處，陳柏鋒亦
    隨後離開現場，僅留黃時暉在原處看守乙○○，迄次日凌晨三時多許，黃時暉打
    電話詢問張雅玲其所在，得知張雅玲在甲○○住處後，遂要甲○○一同前往體育
    場，甲○○乃以機車載張雅玲前去該體育場，甲○○即與黃時暉、張雅玲共同基
    於妨害自由之犯意聯絡，由其駕駛乙○○之車號N8-7970號自小客車，載張雅玲
    及黃時暉將銬有手銬之乙○○押往其上開住處，繼續限制乙○○之行動自由，黃
    時暉於強押乙○○離去該體育場廁所前，見乙○○所有之行動電話晶片卡已脫離
    乙○○本人持有，掉落在廁所地上，乃另起為自己不法所有之意圖，侵占入己，
    迄至翌日下午四、五時許，三人始將乙○○載回該體育場釋放。嗣經乙○○報警
    而查獲上情，並在上開體育場之廁所內扣得供犯罪所用之木棍一支，並於甲○○
    家中扣得張雅玲書寫之字條二紙（內容各為「問他他還想不想回去、如果說我們
    今天再打他，讓他回去」、「誰叫他那麼之歪，每天都打電話來」）。
二、案經乙○○訴由臺南縣警察局新營分局報請臺灣臺南地方法院檢察署檢察官偵查
    起訴。
    理  由
一、訊據被告甲○○對於右揭時、地與黃時暉、陳雅玲共同強押告訴人乙○○至其前
    開住處拘禁，繼續剝奪告訴人行動自由之事實坦承不諱，並據黃時暉、張雅玲於
    警詢、偵查及本院審理中供承在卷，核與告訴人指訴情節相符，復有張雅玲書寫
    之記事紙張二張扣案、贓物認領保管單各一紙及現場照片在卷可佐。被告之自白
    核與事實相符，本件事證已臻明確，其犯行洵堪認定。
二、被告甲○○開車載告訴人至上址拘禁剝奪其行動自由，核其所為係犯刑法第三百
    零二條第一項剝奪他人行動自由罪。被告就上開犯行間與同案被告黃時暉、陳雅
    玲，有犯意聯絡及行為分擔，應論以共同正犯。爰審酌被告係因黃時暉之要求中
    途始加入黃時暉、陳雅玲共同剝奪告訴人之行動自由之犯行，且提供拘禁告訴人
    之處所，以繼續剝奪告訴人之行動自由隨後即離去，其罪責較其他二人為輕，而
    事後坦承犯行，態度良好等一切情狀，量處如主文所示之刑，並諭知諭知易科罰
    金之折算標準，以資懲儆。
據上論斷，應依刑事訴訟法第二百九十九條第一項前段，刑法第二十八條、第三百零
二條第一項、第四十一條第一項前段，罰金罰鍰提高標準條例第一條前段、第二條，
判決如主文。
本案經檢察官陳明進到庭執行職務。
中      華      民      國      九十二      年    九    月    二       日
      臺灣臺南地方法院刑事第五庭
    主  文
                                     法  官  石家禎
    事  實
    理  由
右正本證明與原本無異。
如不服本判決應於送達後十日內向本院提出上訴狀。
                                     書記官  凌昇裕
中      華      民      國      九十二      年    九    月    二       日
附錄本案論罪科刑法條全文：
刑法第三百零二條第一項：私行拘禁或以其他方法，剝奪人之行動自由者，處五年以
                        下有期徒刑、拘役或三百元以下罰金。


司法院資訊處製作；財團法人民間司法改革基金會備份。
